【裁判字號】    89,上易,1372
【裁判日期】    890801
【裁判案由】    侵占
【裁判全文】
臺灣高等法院臺中分院刑事判決                  八十九年度上易字第一三七二號
      上  訴  人  台灣台中地方法院檢察署檢察官
      被      告  乙○○
右上訴人因侵占案件，不服台灣台中地方法院八十八年度易字第三六八四號，中華民
國八十九年四月二十九日第一審判決（起訴案號：台灣台中地方法院檢察署八十八年
度偵字第一七一一○號），提起上訴，本院判決如左：
      主      文
上訴駁回。
      理      由
一、本案經本院審理結果，認被告乙○○（以下簡稱被告）被訴侵占犯行係屬不能證
    明，其證據及理由，業據第一審判決書理由欄記載甚詳，爰引用之（如附件）。
    上訴人上訴意旨略以：被告自承影印機係其承租，不依約支付租金在先，復辯稱
    不知影印機去處在後（其任令債權人搬移而不加聞問），其主觀上顯具有不法所
    有之意圖云云。惟查：被告否認有何不法犯行，並辯稱影印機係其承租，且當時
    有交付押金於告訴人，其所經營之「日日會」倒會時，上開影印機尚留存於公司
    ，並未侵占入己，伊願與告訴人解決等語（見原審卷第三十四頁、本院卷第二十
    四頁）。本院訊之告訴人亦供稱被告承租該影印機有押租金等情，是被告於依約
    承租後，影印機均存放公司內，則被告於事後因倒會無法償還欠款，致遭其債權
    人取去該影印機抵償，業據原審認定明確，難認被告於承租之初有蓄意侵占告訴
    人影印機之不法所有意圖，此外亦無其他積極證據足以證明被告有何不法犯行，
    是遽難論以被告侵占罪責，原審以被告不能證明犯罪，依刑事訴訟法第三百零一
    條第一項規定，諭知無罪之判決，經核認事用法，並無不合，公訴人上訴意旨仍
    執前詞，指摘原判決不當為無理由，應予駁回。被告應如何解決返還其承租之影
    印機或如何就押金予以折抵償付，係屬民事問題，併此敘明。
二、據上論斷，應依刑事訴訟法第三百七十三條、第三百六十八條，判決如主文。
本案經檢察官甲○○到庭執行職務。
中      華      民      國    八十九     年      八     月      一      日
                                  臺灣高等法院臺中分院刑事第一庭
                                        審判長法  官  陳  紀  綱
                                              法  官  陳  登  源
                                              法  官  蕭  錦  鍾
右正本證明與原本無異。
不得上訴。
                                              書記官  蘇  昭  文
中      華      民      國    八十九     年      八     月      二      日
                                                                        Ｉ
臺灣臺中地方法院刑事判決                        八十八年度易字第三六八四號
    公  訴  人  台灣台中地方法院檢察署檢察官
    被      告  乙○○  男三十歲（民國○○○年○月○○日生）
                        住台中市○區○○路一段一三三之一號
                        居台中市西屯區○○○○街四五號六樓
                        送台中市西屯區華夏巷西二弄三十五號
                        身分證統一編號：Ｚ000000000號
右列被告因侵占案件，經檢察官提起公訴（八十八年度偵字第一七一一０號），本院
判決如左：
    主  文
乙○○無罪。
    理由
一、公訴意旨如起訴書所載。
二、訊據被告否認有何不法犯行，並辯稱影印機係其承租，其所經營之「日日會」倒
    會時，上開影印機尚留存於公司，並未侵占入己。嗣經本院訊問證人林明彥供稱
    ：「本來是擺在計程車公司，後來日日會倒會時，我聽阿彬說是會員丙○○拿走
    的。阿彬和丙○○我都不知道他們在哪裡」等語，證人丙○○嗣後到庭陳稱：「
    是，本金是八十六萬五千元加計利息是一百多萬元，是在八十六年底八十七年初
    的時候被倒的，被告都沒有還我錢。」「有，當時是林明彥答應我去搬的，是在
    八十八年倒會之後去搬的，我搬走一台電腦和影印機，現在東西都還在我家。」
    等語，足證被告所辯並非虛妄，堪以採信。上述影印機既非遭被告侵占，亦無其
    他積極證據足以證明被告有何不法犯行，自應為無罪之諭知。
據上論斷，應依刑事訴訟法第三百零一條第一項，判決如主文。
中      華      民      國      八十九      年    四    月    二十九    日
                                          臺灣臺中地方法院刑事第一庭
                                              法  官  張  升  星
右正本證明與原本無異。
如不服本判決，應於判決送達後十日內，向本院提出上訴狀。
                                              書記官
中      華      民      國      八十九      年    四    月    二十九    日


司法院資訊處製作；財團法人民間司法改革基金會備份。
